【裁判字號】    97,交易,168
【裁判日期】    970616
【裁判案由】    傷害等
【裁判全文】
臺灣板橋地方法院刑事判決             97年度交易字第168號
公  訴  人  臺灣板橋地方法院檢察署檢察官
被      告  乙○○
上列被告因公共危險等案件，經檢察官提起公訴（96年度偵字第
28314號），本院判決如下：
    主  文
乙○○服用酒類，不能安全駕駛動力交通工具而駕駛，處有期徒
刑參月，如易科罰金，以新台幣壹仟元折算壹日；又公然侮辱人
，處罰金新臺幣參仟元，如易服勞役，以新台幣壹仟元折算壹日
；又損壞他人汽車車門，足以生損害於他人，處拘役參拾日，如
易科罰金，以新台幣壹仟元折算壹日；又傷害人之身體，處拘役
伍拾日，如易科罰金，如易科罰金，以新台幣壹仟元折算壹日。
拘役部分應執行拘役柒拾日，如易科罰金，以新臺幣壹仟元折算
壹日。
    事  實
一、乙○○於民國96年11月18日19時許，在臺北縣新莊市○○街
    87巷10號2 樓住處飲用酒類後，已達不能安全駕駛動力交通
    工具之狀態，仍騎乘車牌號碼QUV-488 號輕型機車，自住處
    往臺北縣新莊市○○路方向行駛，嗣行經臺北縣新莊市○○
    路238 巷口，與甲○○所駕駛車牌號碼587-LZ號營業用小客
    車發生行車糾紛，竟基於公然侮辱之犯意，在不特定人得共
    見共聞之該巷口，出言辱罵甲○○「幹你娘」（台語）一語
    ，甲○○不予理會乃駕車離去，詎乙○○竟騎乘上開機車一
    路尾隨，並基於毀損之故意，於臺北縣新莊市○○路、復興
    路口，以右腳猛踹該小客車駕駛座車門，致該車門凹陷損壞
    ；嗣於同日19時38分許，甲○○駕車至新莊市○○路352 號
    之臺北縣政府警察局新莊分局中港派出所報警處理，乙○○
    又基於傷害他人身體及毀損之故意，在該派出所內，以右手
    捉住甲○○之上衣、左手毆打甲○○，致甲○○之上衣破損
    ，並受有右肩挫傷之傷害，嗣經警測得乙○○呼氣酒精濃度
    為0.90 mg /l，始悉上情。
二、案經被害人甲○○訴由臺北縣政府警察局蘆洲新莊報告臺灣
    板橋地方法院檢察署檢察官偵查起訴。
    理  由
一、上揭事實，業據被告乙○○於本院審理中坦承不諱，核與證
    人即告訴人甲○○於警詢及偵查中指述之被害情節相符，並
    有呼氣酒精濃度測定紙、汽機車駕駛人酒後生理協調平衡檢
    測紀錄表、刑法第185 條之3 案件觀察紀錄表、臺北縣政府
    警察局舉發違反道路交通管理事件通知單、車籍查詢資料、
    行政院衛生署臺北醫院診斷證明書各1 紙、照片9 幀附卷可
    稽，被告上開自白與事實相符，堪信其為真實。本案事證明
    確，被告犯行洵堪認定，應予依法論科。
二、按行為後法律有變更者，適用行為時之法律。但行為後之法
    律有利於行為人者，適用最有利於行為人之法律，刑法第2
    條第1項定有明文。查被告行為後，刑法第185 條之3 規定
    業於97年1 月2 日修正公布，並自同月4 日起生效施行，修
    正前該條規定之法定刑係「年以下有期徒刑、拘役或3 萬元
    以下罰金」，其中罰金刑部分，依刑法施行法第1 條之1 第
    1 項、第2 項但書之規定，其最高額度為新臺幣九萬元；而
    新法即修正後現行刑法第185 條之3 係規定之法定刑為「1
    年以下有期徒刑、拘役或科或併科15萬元以下罰金」，比較
    修正前後之刑法第185 條之3 條文，被告行為後（即修正後
    刑法）之規定並未較有利於被告，故應適用修正前之規定，
    合先敘明。
三、核被告乙○○所為，係犯修正前刑法第185 條之3 之服用酒
    類不能安全駕駛動力交通工具而駕駛罪、刑法第309 條第1
    項之公然侮辱罪、刑法第354 條之毀損罪（2 罪）、刑法第
    277 條第1 項之傷害罪。起訴書漏未比較新舊法，逕認被告
    涉犯刑法第185 條之3 之罪，容有誤會，應予更正。被告以
    一行為，同時毀損告訴人衣服及傷害告訴人，所犯毀損罪及
    傷害罪部分，應依刑法第55條規定論以一刑度較重之傷害罪
    。又被告所犯上開4 罪，犯意各別，行為互殊，應分論併罰
    。爰審酌被告前因酒後駕車，經本院以96年交簡字第2557號
    判罰金30,000元確定（未構成累犯），竟不知悔改，仍於酒
    後呼氣後酒精濃度為每公升0.90毫克之情形下，騎乘機車上
    路，且酒後因細故即出言侮辱告訴人，並任意毀損告訴人之
    車門並傷害之，造成告訴人之損害，且迄今尚未賠償告訴人
    之損失，及其犯罪後均坦承犯行之態度等一切情狀，分別量
    處如主文所示之刑，並就有期徒刑及拘役部分，諭知易科罰
    金之折算標準，另就罰金部分諭知易服勞役之折算標準，且
    就宣告拘役部分定其應執行之刑。
據上論斷，應依刑事訴訟法第299 條第1 項前段、第284 條之 1
，修正前刑法第185 條之3 、刑法第2 條第1 項前段、第277 條
第1 項、第309 條第1 項、第354 條、第55條、第41條第1 項前
段、第42條第3 項、第51條第6 款，刑法施行法第1 條之1 第1
項、第2項前段，判決如主文。
本案經檢察官陳旻源到庭執行職務。
中    華    民    國    97    年    6     月    16    日
                  刑事第十三庭  法  官  俞秀美
以上正本證明與原本無異。
如不服本判決，應於判決送達後10日內向本院提出上訴狀（應附
繕本）。告訴人或被害人如對於本判決不服者，應具備理由請求
檢察官上訴，其上訴期間之計算係以檢察官收受判決正本之日期
為準。
                                書記官  謝怡貞
中    華    民    國    97    年    6     月    16    日
附錄本案論罪科刑法條全文：
修正前中華民國刑法第185條之3
服用毒品、麻醉藥品、酒類或其他相類之物，不能安全駕駛動力
交通工具而駕駛者，處1 年以下有期徒刑、拘役或科或併科9 萬
元以下罰金。
中華民國刑法第277條第1項
傷害人之身體或健康者，處3年以下有期徒刑、拘役或1千元以下
罰金。
中華民國刑法第309條第1項：
公然侮辱人者，處拘役或300元以下罰金。
刑法第354條：
毀棄、損壞前二條以外之他人之物，或致令不堪用，足以生損害
於公眾或他人者，處2年以下有期徒刑、拘役或500元以下罰金。


司法院資訊處製作；財團法人民間司法改革基金會備份。
